臺灣板橋地方法院交通事件裁定　　　　　　　　　　九十三年度交聲字第八００號
　　原處分機關　交通部公路總局臺北區監理所
　　異　議　人　甲○○
　　即受處分人
右列受處分人因違反道路交通管理處罰條例案件，對於交通部公路總局臺北區監理所
於中華民國九十三年六月十八日以北監營字第裁四０─Ｚ00000000裁號違反
道路交通管理事件裁決書所為之裁決處分（原舉發案號：內政警政署國道公路警察局
九十三年三月二十二日公警局交字第Ｚ00000000號）不服，聲明異議，本院
裁定如左：
    主  文
異議駁回。
    理  由
一、原處分意旨略以：異議人即受處分人甲○○於民國九十三年二月二十九日九時五
    十四分許，駕駛車號Ｍ七─九五０號營業小客車，行經國道一號公路南向四十一
    點二公里處，因「未保持安全距離追撞ＪＶ─一九六九號車，推撞ＬＦ─０一四
    六號車肇事，致ＬＦ─０一四六號車乘客一人輕傷」之違規事實，經警掣單舉發
    ，原處分機關乃依道路交通管理處罰條例第三十三條第一項、第二項、第六十三
    條第一項第一款之規定裁處罰鍰新臺幣（下同）三千元，吊扣駕駛執照十二個月
    ，並記違規點數一點。異議人則以本車禍致使王銘仁之妻受輕微傷害，伊已於九
    十三年三月四日與其達成民事和解，是臺北區監理所欲吊扣伊駕照一年，實不合
    理，況伊要扶養殘障妻及四名讀國小的兒女，又為低收入戶，若被吊扣駕照，實
    不知要如何度日云云，表明不服而提出異議。
二、按汽車行駛於高速公路或設站管制之道路，而不遵管制之規定者，處汽車駕駛人
    新臺幣（下同）三千元以上六千元以下罰鍰；汽車駕駛人有前項情形，因而致人
    受傷者，吊扣其駕駛執照一年；且汽車駕駛人有上開情形時，除依原條款處罰外
    ，並予記違規點數一點之處分，道路交通管理處罰條例第三十三條第一項、第二
    項前段、第六十三條第一項第一款分別定有明文。又汽車行駛高速公路，前後兩
    車間之行車安全距離，在正常天候狀況下，時速八十公里，小型車應與前車保持
    最小距離為四十公尺，高速公路交通管制規則第六條第一項亦定有明文。
三、經查：
（一）本件異議人即受處分人甲○○於九十三年二月二十九日九時五十四分許，駕駛
    　車牌號碼Ｍ七─九五０號營業小客車，行經國道一號高速公路南向四十一點二
      公里（林口第一入口匝道）處，因未保持安全距離追撞前方車牌號碼ＪＶ─一
      九六九號自用小客車，致該車再向前推撞車牌號碼ＬＦ─０一四六號自用小客
      車而肇事，導致ＬＦ─０一四六號車之乘客蔡素燕受有背部挫傷之傷害等情，
      有內政部警政署國道公路警察局九十三年三月二十二日公警局交字第Ｚ000
      00000號舉發違反道路交通管理事件通知單、內政部警政署國道公路警察
      局第一警察隊九十三年五月二十一日公警一交訴字第０九三００００九七八號
      函、道路交通事故調查報告表（一）、（二）、道路交通事故現場圖及長庚紀
      念醫院林口分院診斷證明書各一份附卷可稽。且上開違規事實，業據異議人於
      警詢時供承因當時與前車距離太近，來不及踩煞車，致追撞肇事等語，且車牌
      號碼ＪＶ─一九六九號汽車駕駛人吳泰德於警詢時證稱：車禍前因有匝道儀控
      號誌是紅燈，伊就將車停下，前方ＬＦ─０一四六號車也停下來，但不知何故
      伊車後方卻被Ｍ七─九五０號營業小客車追撞，致伊車又推撞ＬＦ─０一四六
      小自客肇事等語屬實；另車牌號碼ＬＦ─０一四六號車駕駛人王銘仁亦證稱：
      車禍前有匝道儀控，且號誌是紅燈，伊將車停下，但後方不知何故被ＪＶ─一
      九六九號追撞肇事，且伊當時有看後照鏡，確定ＪＶ─一九六九號車是停等狀
      態而被Ｍ七─九五０號車追撞後才推撞伊的車子等語詳確，與異議人警詢時之
      供述及ＪＶ─一九六九號汽車駕駛人吳泰德前開證述情節，互合相符。參以本
      件車禍被害人即ＬＦ─０一四六號車之乘客蔡素燕於警詢時亦指述：伊所乘坐
      之ＬＦ─０一四六號小自客車伊先生王銘仁駕駛，行駛至林口匝道入口因有匝
      道儀控，所以車輛就停下來，不知何故後方就被ＪＶ─一九六九號小自客追撞
      肇事，後來我就被送往長庚醫院就醫，經診斷是背部挫傷等情，俱徵異議人於
      前揭時、地駕駛上開車輛，從後追撞ＪＶ─一九六九號、ＬＦ─０一四六號車
      ，並致ＬＦ─０一四六號車上乘客蔡素燕受有背部挫傷之傷害等情，洵堪認定
      。
（二）道路交通管理處罰條例第三十三條第一項所稱汽車行駛高速公路之「管制規定
      」，係指交通部會同內政部依據該條例第九十二條之授權所訂定之高速公路交
      通管制規則，而依該管制規則第六條所定：「汽車行駛高速公路，前後兩車間
      之行車安全距離，在正常天候狀況下，依左表之規定。前項規定如遇濃霧、濃
      煙、強風、大雨、夜間行車或其他特殊情況時，其安全距離應酌量增加」，堪
      認汽車行駛高速公路應遵守行車安全距離之管制規定，且表定安全距離應係正
      常天候狀況下之最低標準，如有其他特別天候或道路狀況，則應酌增安全車距
      。依卷附之道路交通事故調查報告表可知，肇事當天之天候係陰天、日間自然
      光線、路面乾燥、無缺陷及障礙物、視距良好，且異議人於警詢時自承伊當時
      行車速度約四十公里，則依前揭規定推算之安全距離計算公式（以大型車之車
      速減二十，小型車車速二分之一計算），異議人應與前車至少保持二十公尺之
      安全距離（四十乘零點五等於二十）；而異議人警詢時供承其發現危險狀況時
      距離前車即吳泰德駕駛車輛之車距僅約五至六公尺，兩車間距離太近，不及煞
      車就追撞上等語，足見異議人車禍時並未遵守前揭管制規定，而未與前車間保
      持行車安全距離，且異議人之違規行為與被害人蔡素燕所受傷害間，亦有相當
      因果關係。
（三）至異議人辯稱本件車禍僅使被害人蔡素燕受輕微傷害，伊已與被害人達成民事
      和解；異議人尚須扶養殘障妻及四名讀國小之兒女，且為低收入戶，若被調扣
      駕照，不知如何度日等語，並提出和解書、低收入戶證明書為證。然道路交通
      管理處罰條例第三十三條規定係以汽車行駛於高速公路或設站管制之道路，而
      不遵管制之規定，若未致人死傷者，處汽車駕駛人三千元以上六千元以下罰鍰
      ，因而致人受傷者，吊扣其駕駛執照一年；致人重傷或死亡者，則吊銷其駕駛
      執照，足見立法者已就違規情節輕重訂定相應罰則。且上開規定就違規致人受
      傷者，一律裁處吊扣駕駛執照一年之行政罰，乃鑑於行駛高速公路之往來車輛
      頻繁、行車速度極快，若有違規情事，即可能肇生重大死傷車禍，上開規定應
      在藉此警惕行駛高速公路之汽車駕駛人遵守高速公路之交通管制規定；再對照
      前揭規定針對「致人重傷或死亡」另作處罰，堪認其中「致人受傷」係指致人
      受有重傷以外之傷害，應即一般所謂之輕傷（臺灣高等法院九十一年度交抗字
      第四二七號裁定意旨參照）。是以異議人陳稱事後與被害人達成和解，且須扶
      養殘障妻及四名讀國小之兒女，又為低收入戶等情，然立法者已就違規結果依
      情節輕重而為不同處罰規定，自無從就「致人受傷」部分再予細分傷害是否輕
      微、與被害人是否和解、甚或彈性調整吊扣駕駛執照時限，故交通法庭依法不
      得在個案中自行斟酌被害人所受傷害程度，而率為決定是否吊扣執照之餘地。
      異議人上開辯解，並非有據。
（四）綜上所述，本件違規事證明確，異議人所辯尚無足採，原處分機關依道路交通
      管理處罰條例第三十三條第一項、第二項、第六十三條第一項第一款及違反道
      路交通管理事件統一裁罰基準表之規定，對異議人裁處罰鍰三千元，吊扣駕駛
      執照十二個月，並記違規點數一點，核無違誤，量罰亦甚妥適，應予維持。本
      件異議為無理由，應予駁回。
據上論斷，應依道路交通管理處罰條例第八十七條第二項，道路交通案件處理辦法第
十九條，裁定如主文。
中　　　華　　　民　　　國　　九十三　　年　　　七　　　月　　　八　　　日
                              臺灣板橋地方法院交通法庭
                              　　法　官　楊　志　雄
右正本證明與原本無異。
如不服本裁定應於送達後五日內向本院提出抗告狀。
                                  書記官  胡  勤  義
中　　　華　　　民　　　國　　九十三　　年　　　七　　　月　　　八　　　日
